臺北高等行政法院裁定
                                        100年度再字第4號
再審原告  　趙鎮安
再審被告  　臺灣汽車客運股份有限公司
代　表　人　鐘清達
訴訟代理人　林鳳秋　律師
上列當事人間離職事件，再審原告對最高行政法院中華民國94年
9 月8 日94年度判字第1362號判決，以有行政訴訟法第273 條第
1 項第13款、第14款之事由，提起再審之訴，經最高行政法院99
年度裁字第3287號裁定移送本院，本院裁定如下：
    主　文
再審之訴駁回。
再審訴訟費用由再審原告負擔。
    理　由
一、按再審之訴專屬為判決之原行政法院管轄；又對於最高行政
    法院之判決，本於第273 條第1 項第9 款至第14款事由聲明
    不服者，雖有前2 項之情形，仍專屬原高等行政法院管轄，
    此行政訴訟法第275 條第1 項、第3 項定有明文。本件再審
    原告對於最高行政法院民國94年9 月8 日94年度判字第1362
    號判決，主張有行政訴訟法第273 條第1 項第13款、第14款
    事由提起再審之訴，依前揭規定，自應由本院管轄，先予敘
    明。
二、次按再審之訴應於30日之不變期間內提起。前項期間自判決
    確定時起算，判決於送達前確定者，自送達時起算；其再審
    之理由發生或知悉在後者，均自知悉時起算，此行政訴訟法
    第276 條第1 項及第2 項分別定有明文。倘再審原告主張再
    審理由發生或知悉在後，應就此有利於己之事實負舉證責任
    ，此觀同法第277條第1項第4款規定自明。
三、再審原告原係再審被告機料處高級業務員主任課員，90年7
    月1 日再審被告完成民營化並結束運輸業務，乃依公營事業
    移轉民營條例第8 條第2 項、100 年1 月1 日刪除前公務人
    員任用法第29條第1 項第1 款規定，以90年6 月26日第9020
    2581號離職通知書，通知再審原告應於90年6 月30日辦理離
    職手續，同年7 月1 日離職（資遣）生效。再審原告不服，
    循序提起行政訴訟，經本院以91年度訴字第5386號判決駁回
    提起上訴，經最高行政法院以94年度判字第1362號駁回其上
    訴而告確定（以下簡稱原確定判決）。99年9 月1 日再審原
    告以原確定判決有行政訴訟法第273 條第1 項第1 款、第13
    款及第14款事由，向最高行政法院提起本件再審之訴。最高
    行政法院針對本於行政訴訟法第273 條第1 項第1 款再審部
    分，以99年度裁字第3286號裁定駁回；針對本於同條第1項
    第13款、第14款再審部分，則以99年度裁字第3287號裁定移
    送本院審理。
四、本件再審原告以其於99年8 月1 日發現原確定判決有行政訴
    訟法第273 條第1 項第13款發現未經斟酌、可受較有利益之
    證物，及同條項第14款足以影響於判決之重要證物漏未斟酌
    等再審事由。其中第13款是指日期為90年6 月29日再審被告
    各地區留用人員名冊，因再審被告於本件兩造間離職的爭訟
    中，訛稱實際留用人員只有10人，然由前開名冊可知再審被
    告留用人員計103 人，再審原告引用該名冊為證據方法，可
    使再審被告應留用再審原告之事實，獲得充分的證明，影響
    本件核心待證事實的認定。另第14款是指公務人員保障暨培
    訓委員會（以下簡稱保訓會）90年7 月23日公保字第900250
    2 號函，該函文的內容是關於再審被告於90年間對再審原告
    的記過懲處，經再審原告提出申訴、再申訴後，保訓會通知
    撤銷記過懲處，由服務機關另為適法處理的審議決定，並檢
    送再申訴決定書。再審被告對再審原告的違法記過已經保訓
    會撤銷，原確定判決未斟酌保訓會上開函文另為適法處理的
    指示，率認90年7 月1 日為再審原告離職資遣生效日，剝奪
    再審原告得自請退休權利。為此於99年9 月1 日提起再審之
    訴等語。
五、經查：
１、由調閱之最高行政法院94年度判字第1362號全卷（含本院91
    年度訴字第5386號卷）可知，原確定判決係94年9 月16日送
    達再審原告當時委任，住居於臺北市地區的訴訟代理人楊俊
    雄律師，有送達證書附於該卷可佐，則再審的不變期間自判
    決送達翌日起，算至94年10月16日（星期日），因該日為星
    期日，以次日即94年10月17日代之，即告屆滿。再審原告遲
    至99年9 月1 日始提起再審之訴，雖其主張告知悉再審理由
    在後，然就此利己事實並未舉證證明，依前揭意旨，本件再
    審之訴自非合法。
２、況且，依再審原告所主張行政訴訟法第273 條第1 項第13款
    發現未經斟酌之證物－90年6 月29日再審被告各地區留用人
    員名冊，該名冊於本件行政爭訟過程中，早存在於本院91年
    度字第5386號事件所調取的交通部復審決定卷第131 頁，此
    有交通部復審決定卷可參。而據再審原告100 年3 月11日向
    本院提出的陳情函書狀，該書狀所檢附之附件七即再審原告
    於99年1 月1 日向交通部提出的陳情案資料，該陳情書第2
    頁即記載被告留用人員計103 人，且陳情案所附附件七即再
    審原告於本件主張之90年6 月29日再審被告各地區留用人員
    名冊，是再審原告主張99年8 月1 日知悉發現未經斟酌證物
    之再審事由，應非事實。而再審原告主張行政訴訟法第273
    條第1 項第14款原判決就足以影響判決之重要證物保訓會90
    年7 月23日公保字第9002 502號函，該函文的受文者即係再
    審原告本人，再審原告即曾於91年2 月6 日在交通部的復審
    程序中提出，有交通部復審決定卷第161 頁、第191 頁可佐
    ，原確定判決既係94年9 月16日合法送達再審原告，再審原
    告主張係99年8 月1 日知悉有重要證物漏未斟酌的再審事由
    ，亦不可信。足見本件再審原告所執之再審理由，並無發生
    或知悉在判決確定或判決送達以後的情事。再審原告遲至99
    年9月1日始提起再審之訴，當已逾期。
３、綜上，再審原告於已逾法定提起再審期間後，提起本件再審
    之訴，並不合法。
六、依行政訴訟法第278 條第1 項、第104 條、民事訴訟法第95
    條、第78條，裁定如主文。
中　　華　　民　　國　　100 　年　　8　　月　 　29　　日
  　　　　　　　　　臺北高等行政法院第四庭
                          　　審判長法  官　黃本仁
                             　　　 法  官　林妙黛
                            　 　　 法  官　蘇嫊娟
上為正本係照原本作成。
如不服本裁定，應於送達後10日內向本院提出抗告狀（須按他造
人數附繕本）。
中　　華　　民　　國　　100　 年　　8　　 月　　29　　日
　　　　　　　　　　　　　 　　 　　書記官　陳清容